【裁判字號】    99,訴,1332
【裁判日期】    991213
【裁判案由】    第三人異議之訴
【裁判全文】
臺灣臺中地方法院民事判決  99年度訴字第1332號
原      告  久川生物科技有限公司
法定代理人  周佳明
訴訟代理人  林芷安
被      告  林秀娥
上列當事人間第三人異議之訴事件，本院於民國99年11月29日言
詞辯論終結，判決如下：
    主      文
原告之訴駁回。
訴訟費用由原告負擔。
    事實及理由
一、本件原告起訴主張：原告營業登記地雖在臺中縣梧棲鎮○○
    路○段277巷28號10樓之1，惟向訴外人王周素姿承租門牌號
    碼臺中縣梧棲鎮○○路○段398巷6號房屋(下稱系爭房屋)作
    為實際對外營業場所。詎被告明知系爭房屋內如附件所示之
    字畫為原告所有，竟向鈞院民事執行處錯誤指封上開字畫為
    債務人臺中港藝品有限公司(下稱臺中港藝品公司)所有，而
    聲請鈞院99年度司執字第30173號強制執行事件(下稱系爭執
    行事件)予以查封，爰依據強制執行法第15條規定，提起第
    三人異議之訴，請求將系爭執行事件就原告所有如附件所示
    字畫之強制執行程序應予撤銷。
二、被告則以：債務人林芷安欠我錢未返還，我才會去查封動產
    ，我認為附件所示之字畫為債務人林芷安所有等語置辯，請
    求駁回原告之訴。
三、原告主張附件所示之字畫，經系爭執行事件查封之事實，業
    據其提出附件所示字畫照片26幀為證，並經本院調閱系爭執
    行卷宗查明無訛，復為被告所不爭執，此部分事實，堪信為
    真實。至原告主張附件所示之字畫為其所有之事實，則為被
    告所否認，並以前詞置辯。經查，
  (一)按動產物權之讓與，非將動產交付，不生效力，民法第761
    條第1項前段定有明文，即我國民法對於動產係以占有作為
    表彰動產物權之現有狀態。又民法第944條第1項規定：「占
    有人，推定其為以所有之意思，善意、和平及公然占有者」
    ，民法第943條規定：「占有人於占有物上行使之權利，推
    定其適法有此權利」，是占有人之確定，只需確認其具有占
    有之現狀即足，又確認具有占有之現狀者，即推定以所有之
    意思為占有；且該占有人有關該占有物上行使權利之行為，
    亦得推定係基於所有權人之地位所行使之權利。依系爭執行
    事件查封筆錄所載：「一、經債權人(即被告)查報查封債務
    人臺中港藝品有限公司所有動產，....」、「五、....。另
    一地址梧棲鎮○○路○段398巷6號，因該建物外觀掛有"台
    中港藝品"字樣之招牌，債務人主張並聲請為債務人所有，
    入內進行查封」，顯見附件所示之字畫係在外觀掛有「台中
    港藝品」招牌之系爭房屋內查封，依前開說明，已可推定附
    件所示之字畫為執行債務人臺中港藝品公司所有。
  (二)又原告所提出之財團法人聯合信用卡處理中心特約商店資料
    表所載：「登記名稱：久川生物科技有限公司」、「對外名
    稱：臺中港藝品」，「登記地址：臺中縣梧棲鎮○○路○段
    277巷28號10樓之1」、「營業地址：臺中縣梧棲鎮○○路○
    段398巷6號」，足認原告公司名稱雖登記為「久川生物科技
    有限公司」，公司登記地址為「臺中縣梧棲鎮○○路○段277
    巷28號10樓之1」，惟對外係以「臺中港藝品」名稱營業，
    營業地址則在「臺中縣梧棲鎮○○路○段398巷6號」，此觀
    原告另提出之財團法人聯合信用卡處理中心端末機服務作業
    單，其商店名稱亦載「臺中港藝品」自明。益見附件所示之
    字畫即為執行債務人臺中港藝品公司所有。
四、綜上所述，附件所示之字畫為執行債務人臺中港藝品公司所
    有。是原告依強制執行法第15條前段規定提起本件第三人異
    議之訴，請求將系爭執行事件就原告所有如附件所示字畫之
    強制執行程序應予撤銷，即無理由，應予駁回。
五、本件事證已臻明確，兩造其餘攻擊防禦方法及舉證，於本件
    事實之認定與判決結果，不生影響，茲不一一論列，附為敘
    明。
六、訴訟費用負擔之依據：民事訴訟法第78條。
中    華    民    國    99    年    12    月    13    日
                  民事第一庭  法  官  劉正中
以上為正本係照原本作成。
如對本判決上訴，須於判決送達後20日內向本院提出上訴狀（須
附繕本）。
中    華    民    國    99    年    12    月    13    日
                              書記官

司法院資訊處製作；財團法人民間司法改革基金會備份。
